【裁判字號】    97,訴,1444
【裁判日期】    971030
【裁判案由】    毒品危害防制條例
【裁判全文】
臺灣基隆地方法院刑事判決              97年度訴字第1444號
公  訴  人  臺灣基隆地方法院檢察署檢察官
被      告  丙○○
                    （現於臺灣基隆監獄另案執行中）
上列被告因毒品危害防制條例案件，經檢察官提起公訴（97年度
毒偵字第2064號），因被告於準備程序中為有罪之陳述，經本院
合議庭裁定由受命法官獨任行簡式審判程序，判決如下：
    主  文
丙○○施用第一級毒品，處有期徒刑陸月，如易科罰金，以新台
幣壹仟元折算壹日，扣案之第一級毒品海洛因壹包驗餘淨重零點
壹零零玖公克，併同無從與之完全析離之分裝袋壹只，沒收銷燬
之。
    事實及理由
一、本件犯罪事實、證據及應適用之法條，除下列應與補充或更
    正外，其餘均引用檢察官聲請簡易判決處刑書之記載：
  (一)犯罪事實欄第1至2行「認無繼續施用毒品之傾向」等字後增
    列「嗣於97年9月3日出所」等字。
  (二)犯罪事實欄第4行「於97年8月14日晚上6時為警採尿前回溯
    24小時內之某時許，在不詳處所」等字刪除，更正為「於97
    年8月13日某時，在臺北縣貢寮鄉○○村○○街95號住處，
    將第一級毒品海洛因摻水放置注射針筒內，以注射血管之方
    式」。
  (三)證據補充：「被告於本院準備程序及審判程序之自白、扣案
    之海洛因1包（淨重0.1030公克，驗餘後重0.1009公克）、
    照片1張、交通部民用航空局航空醫務中心毒品鑑定書、不
    起訴處分書各1份」。
  (四)應適用之法條補充：「被告持有第一級毒品海洛因係供施用
    ，其持有之低度行為為施用之高度行為所吸收，不另論罪」
    。
二、刑之酌科
    本院審酌被告犯罪之動機、曾因施用毒品而觀察勒戒後，仍
    不知戒除，惟其犯後坦承犯行、所犯乃戕害自己身心健康，
    尚未危及他人等一切情狀，量處如主文所示之刑，並諭知易
    科罰金之折算標準。
三、沒收
    扣案之白色粉末1包（淨重0.1030公克，取樣0.0021公克，
    驗餘重0.1009公克），核屬毒品危害防制條例所明定列管之
    第一級毒品海洛因，併同無法與之完全析離之分裝袋1只，
    應依毒品危害防制條例第18條第1項前段規定，宣告沒收併
    銷燬之。
四、據上論斷，應依刑事訴訟法第273條之1第1項、第299條第1
    項前段、第310條之2、第454條，毒品危害防制條例第10條
    第1項、第18條第1項、第23條第2項，刑法第11條前段、第
    41條第1項前段，判決如主文。
本案經檢察官甲○○到庭執行職務
中    華    民    國    97    年    10    月    30    日
                  刑事第一庭法    官  鄭培麗
以上正本證明與原本無異。
對於本件判決如有不服，應於收受送達後10日內，向本院提出上
訴書狀，上訴於臺灣高等法院，並按他造當事人之人數附具繕本
。
中    華    民    國    97    年    10    月    30    日
                            書 記 官  湯惠芳
附錄論罪法條：
毒品危害防制條例第10條第1項
施用第一級毒品者，處 6 月以上 5 年以下有期徒刑。
附件：
臺灣基隆地方法院檢察署檢察官起訴書
                                    97年度毒偵字第2064號
    被      告  丙○○  男  43歲（民國○○年○○月○○日生）
                        住臺北縣貢寮鄉○○村○○街95號
                        （現另案在臺灣基隆監獄執行中）
                        國民身分證統一編號：Ｚ000000000號
上列被告因違反毒品危害防制條例案件，業經偵查終結，認應提
起公訴，茲敘述犯罪事實、證據並所犯法條如下：
        犯罪事實
一、丙○○前因施用毒品案件，經裁定送觀察、勒戒後，認無繼
    續施用毒品之傾向，由本署檢察官於96年9月14日，以96 年
    度毒偵字第1695號為不起訴處分確定。詎其仍未戒除毒癮，
    復基於施用第一級毒品海洛因之犯意，於97年8月14日晚上6
    時為警採尿前回溯24小時內之某時許，在不詳處所，施用毒
    品海洛因1次，嗣為警於同日上午11時50分許，在臺北縣瑞
    芳鎮○○街○○街前處，因見其行跡可疑，而上前盤查查獲
    ，當場並扣得其所有而丟置於地上之毒品海洛因1包（毛重
    約0.2公克、驗後餘重0.1009公克），經警採其尿液經送驗
    結果，其尿液中係呈海洛因之嗎啡陽性反應後，始查獲上情
    。
二、案經基隆市警察局報告偵辦。
        證據並所犯法條
一、訊據被告丙○○固坦承有施用毒品之犯行，惟辯稱其最後 1
    次施用毒品海洛因係於上揭時為警查獲前1 個星期前云云。
    經查，按一般吸用或施打毒品（或麻醉藥品）8 小時內，約
    有百分之八十於尿中排出，24小時後剩餘量之百分之九十再
    排出，72小時仍有微量排出。被告於97年8 月14日18時許，
    在基隆市警察局所採集之尿液，經送臺灣尖端先進生技醫藥
    股份有限公司檢驗，以氣相層析質譜儀法鑑驗結果，係呈海
    洛因之嗎啡陽性反應一節，有上揭警局偵辦毒品案件尿液檢
    體對照表及上開公司出具之濫用藥物檢驗報告（尿液檢體編
    號：00000000號）各1 份附卷可稽，堪信被告確於上揭時有
    施用毒品海洛因之事實。此外，並有不起訴處分書及本署刑
    案資料查註紀錄表在卷足憑，是被告上開所辯，無非臨訟圖
    卸之詞，不足採信，其犯嫌堪予認定。
二、核被告丙○○所為，係犯毒品危害防制條例第10條第1 項之
    施用第一級毒品罪嫌。
三、依毒品危害防制條例第23條第2項、刑事訴訟法第251條第 1
    項提起公訴。
    此   致
臺灣基隆地方法院
中    華    民    國    97    年    9     月    15    日
                              檢察官  乙  ○  ○
本件正本證明與原本無異
中    華    民    國    97    年    9     月    23    日
                              書記官
附錄法條：
毒品危害防制條例第10條第1項
毒品危害防制條例第10條
施用第一級毒品者，處 6 月以上 5 年以下有期徒刑。
施用第二級毒品者，處 3 年以下有期徒刑。


司法院資訊處製作；財團法人民間司法改革基金會備份。
